【裁判字號】    94,訴,2390
【裁判日期】    950227
【裁判案由】    毒品危害防制條例
【裁判全文】
臺灣板橋地方法院刑事判決              94年度訴字第2390號
公  訴  人  臺灣板橋地方法院檢察署檢察官
被      告  甲○○
上列被告因毒品危害防制條例案件，經檢察官提起公訴（94年度
毒偵字第5340號），及移送併案審理（臺灣臺北地方法院檢察署
94年度毒偵字第3662號），被告於準備程序進行中就被訴事實為
有罪之陳述，經告知簡式審判程序之旨，並聽取當事人之意見後
，本院裁定由受命法官獨任進行簡式審判程序，並判決如下：
    主  文
甲○○連續施用第一級毒品，處有期徒刑捌月。
扣案之第一級毒品海洛因（淨重零點壹公克）及殘渣袋壹只內
殘留之第一級毒品海洛因（量微無法驗重）均沒收銷燬之；裝載
第一級毒品海洛因之外包裝袋壹只及殘渣袋壹只，均沒收。
    事  實
一、甲○○曾因施用毒品，經本院以92年度毒聲字第2265號裁定
    應送勒戒處所觀察、勒戒，經觀察、勒戒後，認無繼續施用
    毒品傾向，經臺灣板橋地方法院檢察署檢察官於民國92年11
    月10日以92年度毒偵緝字第486號為不起訴處分確定。詎其
    仍未戒除毒癮，竟於觀察、勒戒執行完畢釋放後，5年內另
    基於施用第一級毒品海洛因（以下簡稱海洛因）之概括犯意
    ，自94年4月6日起至同年8月13日晚間某時止，先後多次在
    姓名年籍不詳綽號「阿狗」之友人位於臺北市○○區○○街
    某處住處，以將海洛因摻入香菸中，再點火吸食之方式施用
    海洛因，平均每月施用1次。嗣分別於94年4月13日18時許，
    為警在臺北市○○區○○街28巷3號前查獲，並扣得其所有
    之海洛因1包（淨重0.31公克）；於同年8月14日2時30分許
    ，為警在臺北市○○區○○街42號前查獲，並扣得其所有之
    殘渣袋1只（內含微量而無法驗重之海洛因），並均採尿驗
    悉。
二、案經臺北市政府警察局內湖分局移送臺灣臺北地方法院檢察
    署呈請臺灣高等法院檢察署核令移轉臺灣板橋地方法院檢察
    署檢察官偵查起訴，暨臺北市政府警察局文山第二分局移送
    臺灣臺北地方法院檢察署移送併案審理。
    理  由
一、上揭事實，業據被告甲○○於本院審理中坦承不諱，且其於
    94年4月13日為警查獲後所採集之尿液，經送往臺灣尖端先
    進生技醫藥股份有限公司以EIA酵素免疫分析法初步檢驗，
    以GC/MS氣相層析質譜儀確認檢驗結果，有鴉片類陽性反應
    ，有該公司94年4月27日濫用藥物檢驗報告乙紙在卷可稽，
    其於同年8月14日為警查獲後所採集之尿液，經送往臺灣檢
    驗科技股份有限公司以EIA酵素免疫分析法初步檢驗，以
    GC/MS氣相層析質譜儀確認檢驗結果，亦有鴉片類（嗎啡陽
    性）反應，有該公司94年8月30日編號CH/2005/80702號濫用
    藥物尿液檢驗報告、臺北市政府警察局偵辦毒品案件尿液檢
    體委驗單各乙紙在卷可參。而其於94年4月13日為警扣得之
    白粉1包，經送往法務部調查局鑑定結果，認含海洛因成分
    ，淨重0.31公克（空包裝重0.28公克），有該局94年9月29
    日調科壹字第020007402號鑑定通知書乙紙附卷可稽，於同
    年8 月14日為警扣得之殘渣袋1只，經送往該局鑑定結果，
    亦有海洛因成分殘留，亦有該局95年1月25日調科壹字第
    020007669號鑑定通知書乙紙附卷可參。足徵被告自白與事
    實相符，被告施用第一級毒品犯行應堪認定。又被告曾因施
    用毒品，經本院以92年度毒聲字第2265號裁定應送勒戒處所
    觀察、勒戒，經觀察、勒戒後，認無繼續施用毒品傾向，嗣
    經臺灣板橋地方法院檢察署檢察官於92年11月10日以92年度
    毒偵緝字第486號為不起訴處分確定，有臺灣高等法院被告
    前案紀錄表乙紙附卷足憑。足徵被告經觀察、勒戒執行完畢
    釋放後，5年以內再犯施用毒品危害防制條例第10條第1項之
    罪。本件事證明確，被告犯行洵堪認定。
二、查海洛因為毒品危害防制條例第2條第2項第1款明定之第一
    級毒品，不得持有、施用及販賣。核被告所為係犯毒品危害
    防制條例第10條第1項之罪。其施用海洛因前後持有海洛因
    之低度行為應為施用之高度行為所吸收，不另論罪。被告先
    後多次施用海洛因犯行，時間緊接，方法相同，觸犯構成要
    件相同之罪名，顯係基於概括犯意為之，應依連續犯規定論
    以一罪，並依法加重其刑。公訴意旨雖僅就被告自94年4月6
    日起至同年月13日為警採尿前回溯26小時內某時施用第一級
    毒品犯行提起公訴，然檢察官就犯罪事實一部起訴者，其效
    力及於全部，本件被告其餘施用海洛因犯行（包含併案部分
    ），與前揭論罪科刑部分，有連續犯裁判上一罪關係，已如
    前述，本院自應就屬於裁判上一罪之前開部分一併加以裁判
    。爰審酌施用海洛因後，有短暫興奮及欣快感，而隨之而來
    卻會陷入困倦狀態，長期使用會產生耐藥性及心理、生理依
    賴性，即需增加劑量始可達到主觀相同效果，一旦停止使用
    ，除產生戒斷反應外，易伴有心理之渴藥性，導致施用者無
    法控制自身行為。施用海洛因對身心產生的危害，被告業經
    觀察、勒戒卻仍無法戒除施用毒品之惡習，復為本件施用海
    洛因犯行，顯見戒除毒癮之意志薄弱，兼衡其犯罪之動機、
    目的、手段、品行、施用次數、頻率，坦承犯行之犯罪後態
    度等一切情狀，量處如主文所示之刑，以玆儆懲。
三、扣案之海洛因（淨重0.31公克）及殘渣袋1只內殘留之第一
    級毒品海洛因（量微無法驗重），為查獲之第一級毒品，應
    依毒品危害防制條例第18條第1項前段沒收銷燬之。裝載海
    洛因之外包裝袋1只及殘渣袋1只，為被告所有供其施用海洛
    因所用之物之事實，業據被告供承不諱，爰均依刑法第38
    條第1項第2款宣告沒收。
據上論斷，應依刑事訴訟法第273 條之1 第1 項、第299 條第1
項前段，毒品危害防制條例第10條第1 項、第18條第1 項前段，
刑法第11條前段、第56條、第38條第1項第2款，判決如主文。
本案經檢察官曾文鐘到庭執行職務。
中    華    民    國    95    年    2     月    27    日
                  刑事第十庭    法  官    張宏節
上列正本證明與原本無異。
如不服本判決應於送達後10日內向本院提出上訴狀。
                                書記官    鄧順生
中    華    民    國    95    年    2     月    27    日
附錄本案論罪科刑法條全文：
毒品危害防制條例第10條
施用第一級毒品者，處 6 月以上 5 年以下有期徒刑。
施用第二級毒品者，處 3 年以下有期徒刑。


司法院資訊處製作；財團法人民間司法改革基金會備份。
